臺灣士林地方法院刑事裁定
111年度訴字第307號
公  訴  人  臺灣士林地方檢察署檢察官
被      告  寇平  




指定辯護人  本院公設辯護人姜惠如  
被      告  黃廷軒



選任辯護人  盧永盛律師
上列被告因違反毒品危害防制條例等案件，經檢察官提起公訴（
111年度偵字第10991號），本院裁定如下：
    主  文
寇平、黃廷軒之羈押期間均自民國壹佰拾壹年拾月拾伍日起延長
貳月。
    理  由
一、按羈押被告，偵查中不得逾二月，審判中不得逾三月。但有
    繼續羈押之必要者，得於期間未滿前，經法院依第一百零一
    條或第一百零一條之一之規定訊問被告後，以裁定延長之。
    延長羈押期間，偵查中不得逾二月，以延長一次為限。審判
    中每次不得逾二月，如所犯最重本刑為十年以下有期徒刑以
    下之刑者，第一審、第二審以三次為限，第三審以一次為限
    ，刑事訴訟法第108 條第1 項、第5 項分別定有明文；次按
    羈押後，有無繼續羈押之必要，仍許法院斟酌訴訟進行程度
    及其他一切情事而為認定，除有刑事訴訟法第114 條各款所
    列情形之一不得駁回者外，是否撤銷羈押或准許具保停止羈
    押，該管法院有自由裁量之權，衡非被告所得強求（最高法
    院46年台抗字第6號判例參照）。
二、按被告所犯為死刑、無期徒刑或最輕本刑為5 年以上有期徒
    刑之罪，可以預期將受重刑宣判，其為規避刑罰之執行而妨
    礙追訴、審判程序進行之可能性增加，國家刑罰權有難以實
    現之危險，是為防免其實際發生，在此維持重大之社會秩序
    及增進重大之公共利益之限度內（憲法第23條），乃具有正
    當性。從而，基於憲法保障人民身體自由之意旨，被告犯上
    開重罪條款且嫌疑重大者，仍應有相當理由認為其有逃亡、
    湮滅、偽造、變造證據或勾串共犯或證人等之虞，法院斟酌
    命該被告具保、責付或限制住居等侵害較小之手段，均不足
    以確保追訴、審判或執行程序之順利進行，此際予以羈押，
    方堪稱係屬維持刑事司法權有效行使之最後必要手段。是被
    告縱然符合上揭第3 款之羈押事由，法官仍須就犯罪嫌疑是
    否重大、有無羈押必要、有無不得羈押之情形予以審酌，非
    謂一符合該款規定之羈押事由，即得予以羈押，業經司法院
    釋字第665 號解釋釋明在案；上揭所稱「相當理由」，與同
    條項第1 款、第2 款法文內之「有事實足認有……之虞」（學
    理上解釋為「充分理由」）尚屬有間，其條件當較寬鬆。良
    以重罪常伴有逃亡、滅證之高度可能，係趨吉避凶、脫免刑
    責、不甘受罰之基本人性，倘一般正常之人，依其合理判斷
    ，可認為該犯重罪嫌疑重大之人具有逃亡或滅證之相當或然
    率存在，即已該當「相當理由」之認定標準，不以達到充分
    可信或確定程度為必要；以量化為喻，若依客觀、正常之社
    會通念，認為其人已有超過百分之50之逃亡、滅證可能性者
    ，當可認具有相當理由認為其有逃亡、滅證之虞，此與前2 
    款至少須有百分之80以上，始足認有該情之虞者，自有程度
    之差別。再其認定，固不得憑空臆測，但不以絕對客觀之具
    體事實為限，若有某些跡象或情況作為基礎，即無不可，至
    相關之事實或跡象、情況，鑑於此非屬實體審判之核心事項
    ，自以自由證明為已足，並不排斥傳聞證據，斯不待言（最
    高法院98年度台抗字第759 號裁定意旨參照）。　
三、經查：　　
　㈠本案被告2人因違反毒品危害防制條例等案件，經檢察官提起
    公訴而於民國111年7月15日繫屬本院，經本院受命法官訊問
    後，認被告2人均坦承犯行，且有卷內事證可佐，足認被告2
    人涉犯販賣第二級毒品未遂罪，罪嫌均屬重大，渠等所犯者
    均為最輕本刑五年以上有期徒刑之罪。就被告寇平之部分，
    其先前有另案經發布通緝之紀錄，有事實及相當理由足認其
    有逃亡之虞，且其所能提出之保證金數額亦不足以擔保其到
    庭；就被告黃廷軒之部分，衡情涉犯重罪常伴隨逃亡之動機
    ，且本案甫起訴尚未行審理程序，衡酌本案訴訟進行之程度
    及被告黃廷軒所提之保證金數額不足擔保所涉犯重罪，仍有
    相當理由足認被黃廷軒有逃亡之虞，而認均有羈押之原因及
    必要性，就被告寇平部分爰依刑事訴訟法第101條第1項第1
    款、第3款之規定，就被告黃廷軒部分則依同法第101條第1
    項第3款之規定，均自111年7月15日起裁定羈押在案，合先
    敘明。　　
　㈡茲因被告2人之羈押期間即將屆滿，經本院於111年10月7日訊
    問被告2人，並聽取檢察官、被告2人及渠等辯護人之意見後
    ，本院認：被告2人均訊問後，均坦承販賣第二級毒品未遂
    之犯行，並有卷內相關事證可佐，足認被告2人涉犯販賣第
    二級毒品未遂罪，渠等之罪嫌均屬重大；被告2人所涉犯之
    前開犯行，其法定最輕本刑為10年以上有期徒刑，非屬短期
    自由刑，被告寇平前有因另案經院檢發布通緝之紀錄，良以
    趨吉避凶、脫免刑責、不甘受罰係基本人性，故重罪常伴有
    逃匿以規避審判程序進行及刑罰執行之高度可能性，被告寇
    平於其所犯刑度非重之竊盜、妨害名譽等案件尚且逃匿，有
    其臺灣高等法院通緝紀錄表在卷可佐，是其於本案畏罪逃亡
    而規避日後執行之可能性甚高，有事實及相當理由足認其有
    逃亡之虞；另基於畏罪避刑之考量，亦有相當理由認被告黃
    廷軒有逃亡之虞，且本案又尚未行審理程序，衡酌本案犯罪
    情節、訴訟進行之程度、國家刑事司法權之有效行使、社會
    秩序及公共利益、被告人身自由之私益、防禦權受限制之程
    度，為確保日後審理、執行之順利進行，認本案被告2人羈
    押之原因均依然存在，且均有繼續羈押之必要，爰裁定自11
    1年10月15日起延長羈押2月。
據上論斷，依刑事訴訟法第108 條第1 項、第5 項、第220 條，
裁定如主文。　　
中　　華　　民　　國　　111 　年　　10　　月　　11　　日
                  刑事第三庭　審判長  法  官  黃怡瑜 
　　　　　　　　　                    法  官  黃瀞儀
　　　　　　　　　                    法  官  李郁屏
以上正本證明與原本無異。
如不服本裁定，應於收受送達後5日內向本院提出抗告狀。
因疫情而遲誤不變期間，得向法院聲請回復原狀。
                                      書記官  李登寶
中　　華　　民　　國　　111 　年　　10　　月　　11　　日